臺灣高雄地方法院刑事判決　　　　　 100年度審易字第3427號
公　訴　人　臺灣高雄地方法院檢察署檢察官
被　　　告　沈相林
上列被告因竊盜案件，經檢察官提起公訴（100　年度偵字第271
47號），本院裁定進行簡式審判程序，判決如下：
    主  文
沈相林犯毀越安全設備侵入住宅竊盜罪，處有期徒刑柒月。
    事實及理由
一、犯罪事實：
    沈相林於民國100 年8 月18日下午3 時許，行經黃福田位於
    高雄市內門區內興里土庫17號之住處前時，見該處無人在家
    ，竟意圖為自己不法之所有，撿拾地上木棍1 支（非兇器）
    後，利用木棍將該窗戶鐵條撬開而破壞之，繼而打開玻璃窗
    戶攀爬踰越侵入住宅，竊取黃福田所有之零錢新臺幣（下同
    ）300 元及手錶1 支（價值約8,000 元），得手後由該住宅
    之後門離去。嗣黃福田返家後發現遭竊旋即報警，經警方查
    閱黃福田住處內之監視錄影器而查獲。
二、程序部分：
    本件被告沈相林所犯係死刑、無期徒刑、最輕本刑為3 年以
    上有期徒刑以外之罪，其於準備程序中就被訴事實為有罪之
    陳述，經告知簡式審判程序之旨，並聽取公訴人、被告之意
    見後，本院認為適宜而裁定進行簡式審判程序，先予敘明。
三、證據名稱：
(一)、告訴人黃福田於警詢時及偵訊中之證述（見偵卷第6 至8 、
    28至29頁）。
(二)、監視錄影畫面翻拍照片8 張、現場照片7 張（見偵卷第12至
    13、15至16頁）。
(三)、被告於本院審理時之自白。
四、論罪：
(一)、按刑法第321 條第1 項第2 款所謂「毀」係指毀損，稱「越
    」則指踰越或超越，祇要踰越或超越門扇、牆垣或安全設備
    之行為，使該門扇、牆垣或安全設備喪失防閑作用，即該當
    於前揭規定之要件。又刑法第321 條第1 項第2 款所謂「安
    全設備」，係指依社會通常觀念足認為防盜之設備而言，而
    「窗戶」具有防盜之作用，應屬刑法第321 條第1 項第2 款
    所定之其他「安全設備」（最高法院55年臺上字第547 號、
    45年臺上字第1443號判例意旨參照）。本件被告以木棍將該
    窗戶鐵條撬開而破壞之，繼而打開玻璃窗戶攀爬踰越侵入住
    宅之行為，已使該窗戶喪失防閑作用，揆諸前揭說明，被告
    以上開方式進入屋內行竊，自屬毀越安全設備而犯之；起訴
    書記載被告係由被害人住處之鐵門進入行竊，而認被告本件
    竊盜係以毀越門扇之方式為之，容有誤會。
(二)、次按刑法第321 條第1 項第2 款之毀越門扇安全設備竊盜罪
    ，關於「毀越」指毀損與踰越而言，毀越門扇或安全設備而
    入室行竊，其越入行為即屬侵入住宅，已結合於所犯加重竊
    盜之罪質中，無更行構成刑法第306 條無故侵入住宅罪之理
    ；而其中毀損門扇安全設備竊盜罪，乃同法第354 條之毀損
    罪與普通竊盜罪之結合犯，上開毀損門扇安全設備，係犯普
    通竊盜罪之加重情形，已結合於所犯加重竊盜之罪質中，自
    不能於論以加重竊盜罪外，更行論以毀損罪，最高法院27年
    上字第1887號判例、92年度臺非字第6 號判決意旨可資參照
    。
(三)、至被告雖手持木棍1 支，但此乃自然界之物質，尚難謂為通
    常之「器械」，即與刑法第321 條第1 項第3 款所稱「兇器
    」有別（最高法院92年度臺非字第38號判決意旨參照）。
(四)、是核被告所為，係犯刑法第321 條第1 項第1 款、第2 款之
    踰越安全設備侵入住宅竊盜罪。原起訴意旨認被告係犯刑法
    第321 條第1 項第1 款、第3 款之罪，尚有誤會，此部分業
    經公訴人當庭更正起訴法條為第321  條第1 項第1 款、第2
    款，併予敘明。又刑法第321 條第1 項所列各款為竊盜之加
    重條件，如犯竊盜罪兼具數款加重情形時，因竊盜行為祇有
    一個，仍祇成立一罪，不能認為法律競合或犯罪競合，但判
    決主文應將各種加重情形順序揭明，理由並應引用各款，俾
    相適應，最高法院69年臺上字第3945號著有判例意旨可資參
    照，是被告所為本件竊盜犯行，雖兼具2 款以上加重條件，
    仍應僅成立一罪。
五、科刑：
    爰審酌被告四肢健全，有謀生能力，不思憑己力正當賺取財
    物，竟踰越安全設備任意侵入他人住宅行竊，侵害他人財產
    權益，並影響他人之住居安全，所為誠屬非是，且所竊取之
    財物共價值約新臺幣約8,300 元，迄今仍未賠償告訴人所受
    財物損害，更屬不該，惟念及被告坦承犯行，態度尚可，並
    考量本件犯罪情節、其犯罪之動機、目的、手段等一切情狀
    ，量處如主文所示之刑，以資懲儆。至被告持以行竊之木棍
    1 支，據被告供稱係其於現場撿拾（見偵卷第4 頁），尚非
    被告所有之物，且未扣案，自無庸宣告沒收，附此敘明。
據上論斷，應依刑事訴訟法第273 條之1 、第299 條第1 項前段
、第310 條之2 、第454 條，刑法第321  條第1 項第1 款、第2
款，判決如主文。
本案經檢察官劉慕珊到庭執行職務。
中    華    民    國   100    年    11    月    30    日
                  刑事第十庭  法  官  林書慧
以上正本證明與原本無異。
如不服本判決應於收受判決後10日內向本院提出上訴書狀，並應
敘述具體理由。其未敘述上訴理由者，應於上訴期間屆滿後20日
內向本院補提理由書（均須按他造當事人之人數附繕本），切勿
逕送上級法院。
中    華    民    國  100     年    11    月    30    日
                              書記官  李承悌
附錄本件論罪科刑法條：
中華民國刑法第321 條（加重竊盜罪）
犯竊盜罪而有下列情形之一者，處6 月以上、5 年以下有期徒刑
，得併科新臺幣10萬元以下罰金：
一、侵入住宅或有人居住之建築物、船艦或隱匿其內而犯之者。
二、毀越門扇、牆垣或其他安全設備而犯之者。
三、攜帶兇器而犯之者。
四、結夥三人以上而犯之者。
五、乘火災、水災或其他災害之際而犯之者。
六、在車站、埠頭、航空站或其他供水、陸、空公眾運輸之舟、
    車、航空機內而犯之者。
前項之未遂犯罰之。